臺灣高等法院臺南分院刑事判決　　　　　九十一年度上易字第三九二號　Ａ
　　　上　訴　人
　　　即　被　告　乙　○　○
右上訴人因竊盜案件，不服臺灣臺南地方法院九十一年度易字第一三四號中華民國九
十一年一月三十一日第一審判決（起訴案號：臺灣臺南地方法院檢察署九十年度偵字
第一四一三五號，併辦案號：臺灣高雄地方法院檢察署（九十一年度偵字第四六六六
號），提起上訴，本院判決如左：
      主      文
原判決撤銷。
乙○○連續竊盜，累犯，處有期徒刑壹年玖月。
      事      實
一、乙○○素行不良，曾犯有多次竊盜前科，最後一次所犯經臺灣雲林地方法院於民
    國八十八年六月九日判處有期徒刑七月，經臺灣高等法院臺南分院於八十八年八
    月二十六日撤銷原判決，改判有期徒刑一年六月確定，甫於九十年一月二十四日
    執行完畢，竟仍不知悔改。復意圖為自己不法之所有，於九十年十二月一日十九
    時許，在台南市○○路○段七十八號，市長及立法委員選舉開票所前，趁人多擁
    擠無從注意之際，竊取甲○○置於右後口袋內之皮包一只（內有駕照及郵局、匯
    通、萬泰、工商時報提款卡與郵局五百元匯票各一張、現金新台幣一千四百元）
    ，得手後為甲○○發現而大喊，經在場維持秩序之警員當場查獲。又乙○○復承
    前揭之概括犯意，於九十一年二月二十六日十九時許，在高雄市○○區○○路元
    宵節燈會，趁人潮擁擠之際，把手伸進蔡艷秋外套之口袋內，竊取蔡艷秋置於外
    套口袋內之皮包，尚未得手即為蔡艷秋發現而高喊有賊，適為在旁之員警當場查
    獲。
二、案經台南市警察局第二分局報告臺灣臺南地方法院檢察署檢察官偵查起訴，及高
    雄市政府警察局鹽埕分局報請臺灣高雄地方法院檢察署檢察官移送本院併辦審理
    。
      理      由
一、訊據上訴人即被告乙○○對其於右揭時、地竊取甲○○置於右後口袋內之皮包一
    只，得手後為甲○○發現而大喊，經在場維持秩序之警員當場查獲之事實坦承不
    諱，惟矢口否認其有於右揭時、地把手伸進蔡艷秋外套之口袋內，竊取蔡艷秋置
    於外套口袋內之皮包之事實，辯稱：伊是剛好走過去，才碰撞到蔡艷秋，伊並沒
    有偷云云。
二、經查：
（一）被告於右揭時、地竊取甲○○置於右後口袋內之皮包一只之事實，業據被告迭
      於警訊、偵查、原審審理時及本院審理時均坦承不諱，核與被害人甲○○於警
      訊時指訴失竊情節相符（見台南市警察局第二分局刑案偵查卷宗第二頁及背面
      ），並有贓物領結一紙在卷可稽，被告自白與事實相符，應堪採信。
（二）被告雖於本審審理時辯稱伊未竊取被害人蔡艷秋置於外套口袋內之皮包云云，
      然查，被告把手伸進蔡艷秋外套之口袋內，竊取被害人蔡艷秋置於外套口袋內
      之皮包，尚未得手即被發現之事實，業經被害人蔡艷秋於警訊時指稱：「我是
      在九十一年二月二十六日十九時，去高雄市○○區○○路觀賞元宵節燈會時，
      因人潮擁擠，我突然發現有個人把手伸進我外套的口袋內，我發現高喊有賊，
      剛好有位警員就在旁邊把他抓住，帶回派出所」（見高雄市政府警察局鹽埕分
      局刑事案件偵查卷宗第三頁背面）等語綦詳，被告所辯，顯係事後畏罪卸責之
      詞，洵不足取。從而被告就此部分有為自己不法所有之意圖及竊盜犯意，亦堪
      認定。
    綜上，本件事證明確，被告犯行洵堪認定，應依法論科。
三、核被告所為，係犯刑法第三百二十條第一項、第三項之竊盜既遂罪與竊盜未遂罪
    。又移送併辦部分與起訴部分有連續犯裁判上一罪之關係，為起訴效力所及，本
    院自得一併審究。被告先後所為竊盜既遂及竊盜未遂犯行，時間緊接，所犯構成
    要件相同，雖有既遂、未遂之分，然係出於概括之犯意反覆而為，仍成立竊盜既
    遂罪之連續犯，應依刑法第五十六條之規定以一罪論，並依法加重其刑。查被告
    有事實欄所載之犯罪科刑執行情形，有臺灣臺南地方法院檢察署刑案資料查註紀
    錄表及本院被告全國前案紀錄表各一份在卷可稽，其受有期徒刑之執行完畢後，
    五年內再犯本件有期徒刑以上之罪，為累犯，應依法加重其刑，爰遞加重之。
四、原審以被告事證明確，因予論罪科刑，固非無見，惟查原判決對於被告於九十一
    年二月二十六日該次竊盜部分（即臺灣高雄地方法院檢察署檢察官併案部分），
    未及審酌，即有未洽，被告上訴意旨，指摘原判決量刑過重，固無可取，惟原判
    決既有上述可議之處，自應由本院將原判決撤銷改判。查被告素行不良、前有多
    次竊取皮夾之竊盜前科，有臺灣臺南地方法院八十六年度易字第四七二六號判決
    及臺灣雲林地方法院八十八年度易字第四八八號判決各一份在卷可參，顯見被告
    於前開多次犯罪科刑執行完畢後，均未知悛悔而一再犯罪，惡性非輕。爰審酌被
    告昧貪行竊之犯罪動機、目的、手段，所生社會治安危害及犯後態度等一切情狀
    ，改量處如主文第二項所示之刑，以資懲儆。
據上論斷，應依刑事訴訟法第三百六十九條第一項前段、第三百六十四條、第二百九
十九條第一項前段，刑法第五十六條、第三百二十條第一項、第四十七條，罰金罰鍰
提高標準條例第一條前段，判決如主文。
本案經檢察官許仲瑩到庭執行職務。
中    華    民    國      九十一      年      五      月        八      日
                                  臺灣高等法院臺南分院刑事第四庭
                                      審判長法官  宋    明    蒼
                                            法官  蔡    崇    義
                                            法官  楊    子    莊
右正本證明與原本無異。
不得上訴。
                                      法院書記官  王    全    龍
中    華    民    國      九十一      年      五      月      十        日
中華民國刑法第三百二十條
 (普通竊盜罪、竊佔罪)
意圖為自己或第三人不法之所有，而竊取他人之動產者，為竊盜罪，處五年以下有期
徒刑、拘役或五百元以下罰金。
前二項之未遂犯罰之。
